【裁判字號】    98,上易,1485
【裁判日期】    980818
【裁判案由】    妨害自由等
【裁判全文】
臺灣高等法院刑事判決                98年度上易字第1485號
上  訴  人
即  被  告  甲○○
上列上訴人即被告因妨害自由等案件，不服臺灣士林地方法院98
年度易字第171號，中華民國98年4月24日第一審判決（起訴案號
：臺灣士林地方法院檢察署98年度偵字第3546號），提起上訴，
本院判決如下：
    主  文
上訴駁回。
甲○○緩刑貳年。
    事  實
一、甲○○前在丙○○經營之機車快遞公司工作，因細故懷疑該
    公司派人破壞其架設之廣告旗，欲前往丙○○店內理論，遂
    於民國98年2月26日（起訴書誤載為25日）凌晨0時20分許，
    攜帶己有不具殺傷力玩具手槍2把及鋸子1把前往臺北市○○
    區○○路63巷巷口，竟基於恐嚇犯意，先持玩具槍2把朝向
    牆壁掃射，致在場人以為真槍而心生畏懼，致生危害於他人
    生命、身體安全，又基於毀損犯意，將店內2具電話之電話
    線扯斷，致電話機2具〔價值共約新臺幣（下同）1400元〕
    受損不堪使用，車行員工乙○○見狀上前攔阻，甲○○竟以
    槍托敲擊乙○○之頭部（傷害部分未據告訴），又自腰間抽
    出攜帶之折疊式鋸子砍劈乙○○未果，2人遂在地上發生扭
    打，嗣經丙○○報警前來處理當場查獲。
二、案經丙○○訴由臺北市政府警察局北投分局報告臺灣士林地
    方法院檢察署檢察官偵查起訴。
    理  由
一、本件上訴人即被告甲○○所犯係死刑、無期徒刑或最輕本刑
    為三年以上有期徒刑以外之罪，亦非高等法院管轄第一審案
    件，其於本院審理程序進行中，就被訴事實為有罪之陳述，
    經本院告知簡式審判程序之旨，並聽取檢察官、被告之意見
    後，裁定進行簡式審判程序，合先敘明。
二、訊據上訴人即被告甲○○對於上揭犯行，坦承不諱，核與告
    訴人丙○○於警詢時之指述、證人乙○○於警詢、偵查中及
    原審審理時之證述相符，並有槍枝動能初篩報告表1紙、現
    場照片4張及扣案之玩具手槍2把、鋸子1把可憑，被告之自
    白顯與事實相符，堪予採信。是本件被告犯行，事證明確。
三、核被告所為係犯刑法第305條恐嚇罪、第354條毀損罪。被告
    所犯上開2罪，犯意各別，行為互殊，應予分論併罰。原審
    審酌被告犯罪之動機、目的、手段及犯罪後之態度等一切情
    狀，適用刑法第305條、第354條、第51條第10款、第38條第
    1項第2款，刑法施行法第1條之1，就被告所犯恐嚇罪部分量
    處有期徒刑3月，就其所犯毀損罪部分量處拘役30日，並均
    諭知易科罰金之折算標準，並說明扣案之玩具槍2把及鋸子1
    把，係供犯恐嚇罪所用之物，且為被告所有，業經其供明在
    卷，應依刑法第38條第1項第2款之規定於恐嚇罪之主文項下
    諭知沒收。至公訴意旨雖聲請就被告甲○○依刑法第87條之
    規定施以監護處分，然依卷內現存資料尚無從認定被告甲○○之上開行為有刑法第19條或第20條之原因，自無適用刑法
    第87條，諭知監護處分之餘地，經核尚無不合。
四、被告上訴意旨略以：被告因一時衝動致違法犯紀，然事後深
    具悔悟，且判決後已於98年4月11日與告訴人丙○○達成和
    解，又被告近日與大陸配偶離婚，尚有2幼子待扶養照顧，
    據此求為減輕其刑判決等語。按量刑之輕重，係屬事實審法
    院得依職權自由裁量之事項，茍於量刑時，已依行為人之責
    任為基礎，並斟酌刑法第57條各款所列情狀，而未逾越法定
    範圍，又未濫用其職權，即不得遽指為違法。經核原審量刑
    已就判決時之具體情狀為整體觀察、綜合考量，並未逾越法
    定刑度，更無偏執一端，致有明顯失出、失入或其他不當、
    違法之情形存在，自難認原審量刑有何輕重相差懸殊等失出
    或失入之違法或失當之處。綜上，原審採證認事用法俱無不
    當，量刑亦屬適當。被告上訴意旨，請求撤銷改判，從輕量
    刑云云，尚無理由，應予駁回。末查被告前於88年間因故意
    犯罪受有期徒刑以上刑之宣告，執行完畢後，5年以內未曾
    因故意犯罪受有期徒刑以上刑之宣告，有本院被告全國前案
    紀錄表在卷可按，念其因一時失慮，致罹本罪，且與告訴人
    丙○○達成民事和解，有和解書1份可憑（見本院卷第9頁）
    ，其經此科刑之宣告，自當知所警惕，而無再犯之虞，本院
    認對其所宣告之刑，以暫不執行為適當，爰併宣告緩刑2 年
    ，以勵自新。
據上論斷，應依刑事訴訟法第368條、第273之1第1項，刑法第74
條第1項第2款，判決如主文。
本案經檢察官李月治到庭執行職務。
中    華    民    國    98    年    8     月    18    日
                  刑事第二十一庭審判長法  官  蘇隆惠
                                      法  官  曾家貽
                                      法  官  許永煌
以上正本證明與原本無異。
不得上訴。
                                      書記官  江采廷
中    華    民    國    98    年    8     月    18    日
附錄：本案論罪科刑法條全文
中華民國刑法第305條
以加害生命、身體、自由、名譽、財產之事，恐嚇他人致生危害
於安全者，處2年以下有期徒刑、拘役或3百元以下罰金。
中華民國刑法第354條
毀棄、損壞前二條以外之他人之物或致令不堪用，足以生損害於
公眾或他人者，處2年以下有期徒刑、拘役或5百元以下罰金。


司法院資訊處製作；財團法人民間司法改革基金會備份。
